【裁判字號】    95,交聲,556
【裁判日期】    951013
【裁判案由】    聲明異議
【裁判全文】
臺灣臺中地方法院交通事件裁定         95年度交聲字第556號
原處分機關  交通部公路總局臺中區監理所
受 處分 人  甲○○
                    之3
上列受處分人因違反道路交通管理處罰條例案件，對於交通部公
路總局臺中區監理所民國95年6 月30日所為之裁決（中監違字第
裁60─HA0000000、60─HA0000000、60─VA0000000、60─VA000
0000、60－ZGG300870、60─IA0000000、60─HA0000000、60－Z
GA015306、60─000000000 號裁決書），聲明異議，本院裁定如
下：
    主  文
異議駁回。
    理  由
一、原處分機關裁決意旨略以：本案受處分人甲○○所有之車號
    Ａ2─2041號自小客車，於：(一)、民國92年5月19日12時37分
    許，在臺26線21K 客運轉運處，行車速度超過規定之最高時
    速20公里以上；(二)、92年5月26日13時09分許，在臺26線21K
    客運轉運處，行車速度超過規定之最高時速20公里以上；(三)
    、92年11月18日7時30分，在臺中縣沙鹿鎮○○路280號處，
    行車速度超過規定之最高時速20公里以上；(四)93年3月 20日
    14 時39分許，在國道四號西向8.5公里處，在高速公路超速
    行駛；(五)94年4月21日07時41分許，在國道三號北上155.7公
    里處，在高速公路超速行駛；(六)、94年4月28日1時 31分許，
    在臺12線008K＋200M處，駕車行經有燈光號誌管制之交岔路
    口闖紅燈；(七)、94年6月 10日，不依限期參加定期檢驗；(八)
    、94年6月22日8時15分，在彰化金馬、寶廓路，行車速度超
    過規定之最高時速未滿20公里；(九)、94年8月8日8時 14分許
    ，在臺中縣沙鹿鎮○○路（特三號道路），行車速度超過規
    定之最高時速未滿20公里等違規事實，受處分人未於應到案
    日期前到案，本所遂以中監違字第裁 60─VA0000000、60─
    VA0000000、60─HA0000 000、60－ZGG300870、60－ZGA015
    306、60─HA0000000、60─000000000、60─IA0000000、60
    ─HA0000000 號裁決書，各裁處罰鍰新臺幣（下同） 2,400
    元、2,400元、2,400元、6,000元、6,000元、5,400元、1,4
    00元並註銷牌照、2,400元、2,400元整，於法並無不合等語
    。
二、本件受處分人甲○○略以：因未收到交通違規逕行告發通知
    單（共9件），爰聲明異議云云。
三、按汽車不依限期參加定期檢驗或臨時檢驗者，處汽車所有人
    900元以上1,800元以下罰鍰；汽車駕駛人，行車速度超過規
    定之最高時速，或低於規定之最低時速者，處 1,200元以上
    2,400 元以下罰鍰；行車速度依標誌或標線之規定，無標誌
    或標線者，在市區道路，時速不得超過50公里，在郊外道路
    時速不得超過60公里；汽車行駛高速公路應依速限標誌指示
    ，違反者，處3,000元以上、6,000元以下罰鍰。汽車駕駛人
    ，行經有燈光號誌管制之交岔路口闖紅燈者，處 1,800元以
    上 5,400元以下罰鍰。道路交通管理處罰條例第17條、第33
    條第1項、第40條第1項、第53條第1項及道路交通安全規則
    第93條第1項第1款、高速公路交通管制規則第5條與違反道
    路交通管理事件統一裁罰標準表分別定有明文。另汽車違反
    道路交通管理事件，以科學儀器取得違規證據資料，足資認
    定其違規事實者，得逕行舉發之，應記明車輛牌照號碼、車
    型等可資辨明之資料，查明汽車所有人姓名或名稱、住址，
    並以該汽車所有人為被通知人製單舉發之，由舉發機關送達
    被通知人；且逕行舉發違反道路交通管理事件，經汽車所有
    人依通知單之應到案日期前到案，並告知違規駕駛人姓名、
    身分證統一編號及住址者，處罰機關應即另行通知違規駕駛
    人到案依法處理，逾應到案日期，處罰機關應依道路交通管
    理處罰條例第85條第3項規定，處罰該汽車所有人，違反道
    路交通管理事件統一裁罰標準及處理細則第23條第1項第5款
    、第2項、第11條第1項第2款、第24條分別定有明文。又汽
    車有各項異動，不依規定申報登記者，處汽車所有人900 元
    以上1,800元以下罰鍰，道路交通管理處罰條例第16條定有
    明文；而汽車所有人名稱、地址如有變更，均應向公路監理
    機關辦理登記，道路交通安全規則第23條亦有明文。再按對
    於當事人之送達，應為送達之處所不明者，行政機關始得依
    申請准為公示送達，如無人為公示送達之申請者，行政機關
    為避免行政程序遲延，認有必要時，得依職權命為公示送達
    ，為行政程序法第78條第1項第1款、第2項所明文規定。
四、經查：本件受處分人之上開超速違規、在高速公路超速行駛
    、不依規定定期檢驗等違規事實，經內政部警政署國道公路
    警察局、臺中縣警察局、彰化縣警察局、屏東縣警察局交通
    警察隊員警，以採證照片依法逕行舉發等情，為受處分人於
    異議狀所不爭執，並有原舉發機關舉發之違反道路交通管理
    事件通知單、採證相片在卷可稽，是該車有超速等違規事實
    可以認定。雖受處分人以上開情詞置辯，惟經本院審酌卷內
    相關文件資料得知：受處分人於95年7 月11日前，設籍於臺
    中市○區○○路1段47號，迄95年7月11日始遷出至現住處所
    。原舉發機關依法定地址即臺中市○區○○路1段47號，以
    掛號寄送違規通知單，經郵政機關退回，因無法送達而依法
    辦理公示送達，此亦有受處分人之個人基本資料查詢結果所
    示戶籍資料、遷徙紀錄資料查詢結果、原舉發機關之違規通
    知單、交通部公路總局臺中區監理所95年9月4日、95年9月2
    8日中監自字第0952101307號、第0950112525號函覆之告發
    單退件移送清冊函件、前揭警局公示送達公告、逾期退回之
    信封等在卷可佐，亦查無受處分人車籍之名稱、地址變更登
    記資料，從而，受處分人所有之前揭自用小客車既有前揭違
    規行為，且前揭舉發通知單依受處分人當時之戶籍地址即汽
    車登記住址寄送因遷移不明無法送達而退件後，原舉發機關
    亦已依法辦理公示送達，其送達程序於法核無不合，自生送
    達之效力，而受處分人上開之違規事實，亦堪以認定，準此
    ，原處分機關據以援引上開規定，分別裁處罰鍰2,400元、2
    ,400 元、2,400元、6,000元、6,000元、5,400元、1,400元
    並註銷牌照、2,400元、2,400元，逾期則依裁決書處罰主文
    規定處罰，並無不當，是認本件聲明異議為無理由，應予駁
    回。
五、據上論斷，應依道路交通管理處罰條例第87條第2項、道路
    交通案件處理辦法第19條，裁定如主文。
中    華    民    國    95    年    10    月    13    日
                  臺灣臺中地方法院交通法庭
                      法  官  吳崇道
以上正本證明與原本無異。
如不服本裁定，應於送達後5日內，向本院提出抗告狀。
                      書記官  黃舜民
中    華    民    國    95    年    10    月    16    日


司法院資訊處製作；財團法人民間司法改革基金會備份。
